【裁判字號】    99,易,1024
【裁判日期】    990513
【裁判案由】    傷害等
【裁判全文】
臺灣板橋地方法院刑事判決              99年度易字第1024號
公  訴  人  臺灣板橋地方法院檢察署檢察官
被      告  乙○○
上列被告因傷害等案件，經檢察官提起公訴（99年度偵字第4576
號），本院判決如下：
    主  文
乙○○傷害人之身體，處有期徒刑肆月，如易科罰金，以新臺幣
壹仟元折算壹日。又以加害生命之事，恐嚇他人致生危害於安全
，處有期徒刑月，如易科罰金，以新臺幣壹仟元折算壹日。應
執行有期徒刑陸月，如易科罰金，以新臺幣壹仟元折算壹日。
    事  實
壹、乙○○於民國98年11月29日上午8 時30分許，在臺北縣蘆洲
    市○○○路○ 段16巷10號與10之1 號9 樓樓梯間整理雜物，
    因不滿該址10之1 號9 樓住戶甲○○抱怨噪音問題，竟基於
    傷害之故意，徒手毆打甲○○，並捉住甲○○頭髮，令其頭
    部撞擊地板，甲○○因而受有頭部外傷併頭皮血腫、右膝及
    右小腿瘀傷、右大拇趾淺撕裂傷等傷害，旋即要求其妹黃欣
    悅報警。乙○○見狀，復基於恐嚇之故意，持刀作勢砍殺，
    而以「妳報警試試看，我就殺死妳，反正我有神經病」等加
    害生命之事，恐嚇甲○○、黃欣悅，致生危害於安全。
貳、案經甲○○訴由臺北縣政府警察局蘆洲分局報請臺灣板橋地
    方法院檢察署檢察官偵查起訴。
    理  由
壹、按被告以外之人於審判外之言詞或書面陳述，除法律有規定
    者外，不得作為證據，刑事訴訟法第159 條第1 項定有明文
    。而被告以外之人於偵查中向檢察官所為之陳述，除顯有不
    可信之情況者外，得為證據，則據同法第159 條之1 第2 項
    規定甚明。茲證人即告訴人甲○○、證人黃陳麗紅於偵查中
    具結向檢察官所為陳述，雖係被告乙○○以外之人於審判外
    之陳述，然於本案並無顯不可信之情況，均應認有證據能力
    。
貳、認定犯罪事實之證據及理由
一、訊據被告固坦承傷害之行為，惟矢口否認有何恐嚇犯行，辯
    稱：伊當時手持鑰匙，遭告訴人辱罵，一時情緒激動，並未
    聽聞告訴人有報警之舉云云。經查：
  (一)上開傷害之犯罪事實，業據被告於本院審理時坦承不諱，核
    與證人甲○○、黃陳麗紅於檢察官訊問時具結證述之情節相
    符，且有新光吳火獅紀念醫院診斷證明書1 件、照片4 幀等
    附卷可資佐證，俱徵被告此部分不利於己之自白與事實相符
    。
  (二)被告雖否認有何恐嚇犯行，惟證人甲○○於檢察官訊問時具
    結證稱：「……後來我妹妹黃欣悅走出來，我叫我妹妹報警
    ，在我妹妹打電話報警時，乙○○從旁邊的箱子裡拿出疑似
    菜刀的刀子，對我用台語說：『妳報警試試看，我就殺死妳
    ，反正我有神經病』，結果乙○○的母親就跪下來，叫乙○
    ○不要這樣子，另外一位在場的親戚，就對乙○○說：『二
    叔，沒有要報警』，同時我妹妹就趕快把電話放下，後來乙
    ○○的母親就跟我說：『放乙○○走，阿媽甲你拜託，請你
    不要報警』，之後乙○○不知說了什麼，就坐電梯離開現場
    。」等語，與證人黃陳麗紅於檢察官訊問時結證：「……接
    著我另一個女兒黃欣悅走出門，看到這情況，就拿起手機要
    報警，結果乙○○就拿起菜刀對著我們的方向說：『妳若報
    警，我就要殺死妳，我有精神病』，之後乙○○的媽媽對著
    甲○○說：『妹妹，算我拜託妳，不要報警，放過乙○○』
    ，後來乙○○就搭電梯離開。」等情節（以上見臺灣板橋地
    方法院檢察署99年度偵字第4576號偵查卷宗第28、29頁），
    互核相符，足見被告確有以加害生命之事，恐嚇告訴人及黃
    欣悅，並足致生危害於安全。被告空言否認上情，無非卸責
    之詞，不足採信。
  (三)綜上，本案事證明確，被告犯行堪予認定。
二、核被告所為，係犯刑法第277 條第1 項傷害罪、第305 條恐
    嚇危害安全罪。被告以一行為恐嚇告訴人與黃欣悅，侵害不
    同人身法益，觸犯二恐嚇危害安全罪，為想像競合犯，應依
    刑法第55條規定，從一恐嚇危害安全罪論處。檢察官就被害
    人黃欣悅部分，雖未提起公訴，然此部分與被告恐嚇告訴人
    之犯罪事實，有想像競合之裁判上一罪關係，為起訴之效力
    所及，本院自得予以審究。又被告所犯傷害、恐嚇二罪，犯
    意各別，行為互殊，應予分論併罰。爰審酌被告之母與告訴
    人比鄰而居，被告不思敦親睦鄰之道，偶遇細故，動輒以暴
    力、恫嚇之言語相向，守法觀念欠缺，所肇告訴人傷勢非微
    ，應嚴予非難，兼衡被告之素行、智識程度，其犯罪之動機
    、目的、手段，其行為之危害程度，暨被告犯罪後之態度等
    一切情狀，分別量處如主文所示之刑，並諭知易科罰金之折
    算標準，及定其應執行之刑，資為懲儆。至被告恐嚇告訴人
    及黃欣悅所持菜刀，未據扣案，於本案亦無證據證明為被告
    所有之物，無從併予宣告沒收，附此敘明。
據上論斷，應依刑事訴訟法第299 條第1 項前段，刑法第277 條
第1 項、第305 條、第55條、第41條第1 項前段、第51條第5 款
，刑法施行法第1 條之1 ，判決如主文。
本案經檢察官鄭淑壬到庭執行職務。
中    華    民    國    99    年    5     月    13    日
                  刑事第二十庭  法  官  廖怡貞
上列正本證明與原本無異。
如不服本判決，應於判決送達後10日內，向本院提出上訴狀，上
訴於臺灣高等法院（須附繕本）。
                                書記官  林惠齡
中    華    民    國    99    年    5     月    13    日
附錄本案判決論罪科刑法條：
中華民國刑法第277條
（普通傷害罪）
傷害人之身體或健康者，處3 年以下有期徒刑、拘役或1 千元以
下罰金。
犯前項之罪因而致人於死者，處無期徒刑或7 年以上有期徒刑；
致重傷者，處3 年以上10年以下有期徒刑。
中華民國刑法第305條
（恐嚇危害安全罪）
以加害生命、身體、自由、名譽、財產之事恐嚇他人，致生危害
於安全者，處2 年以下有期徒刑、拘役或300 元以下罰金。

司法院資訊處製作；財團法人民間司法改革基金會備份。
